【裁判字號】    98,上易,1206
【裁判日期】    980825
【裁判案由】    竊盜
【裁判全文】
臺灣高等法院臺中分院刑事判決        98年度上易字第1206號
上  訴  人  臺灣彰化地方法院檢察署檢察官
被      告  丁○○
上列上訴人因竊盜案件，不服臺灣彰化地方法院98年度易字第55
6號中華民國98年6月16日第一審判決（起訴案號：臺灣彰化地方
法院檢察署98年度偵字第3618號），提起上訴，本院判決如下：
    主  文
原判決撤銷。
丁○○犯踰越牆垣竊盜罪，處有期徒刑參月，如易科罰金，以新
臺幣壹仟元折算壹日；又犯踰越牆垣竊盜罪，處有期徒刑參月，
以新臺幣壹仟元折算壹日；又犯踰越牆垣竊盜罪，處有期徒刑陸
月，以新臺幣壹仟元折算壹日。應執行有期徒刑捌月，以新臺幣
壹仟元折算壹日。
    事  實
一、丁○○意圖為自己不法之所有，分別於民國（下同）98年3
    月13日凌晨2時許、同年4月10日凌晨2時許、同年4月19日凌
    晨2時許，駕駛其所有之車牌號碼MR2-827號重型機車，前往
    彰化縣彰化市○○路582巷27號「金鴻基工業有限公司」（
    下稱金鴻基公司）後，即由該公司後牆翻牆進入該公司內，
    徒手竊取該公司所有之銅線分別為1百公斤（約值新臺幣《
    下同》2萬6千元）、110公斤（約值2萬8600元）、97.3公斤
    （約值2萬5298元，起訴書誤載為97公斤），得手後搬運至
    其上開機車上，再載往位於彰化縣秀水鄉○○村○○路○段
    133號「宗盛資源回收場」變賣，所得款項則花用殆盡。嗣
    於98年4月19日上午11時許，丁○○以上開機車載運所竊得
    金鴻基公司之銅線97.3公斤至「宗盛資源回收場」變賣時，
    為警發覺有疑加以盤查，始悉上情。而丁○○於上開98年3
    月13日凌晨2時許、同年4月10日凌晨2時許，2次至金鴻基公
    司所犯加重竊盜犯行，於偵辦犯罪之警員尚未發覺犯罪人前
    自首接受裁判。
二、案經金鴻基公司甲○○、丙○○、乙○○訴請彰化縣警察局
    彰化分局報請臺灣彰化地方法院檢察署檢察官偵查起訴。
    理  由
一、上開竊盜事實，業據上訴人即被告丁○○（下稱被告）分別
    於警詢、偵查、原審及本院均坦承不諱，核與證人甲○○、
    丙○○、乙○○、林宗棋分別於警詢證述失竊情節相符。此
    外，復有贓物認領保管單、車籍查詢－基本資料詳細畫面、
    贓物照片一幀、現場及機車照片五幀等在卷可資佐證，足認
    被告之自白與事實相符。本件事證已臻明確，被告之犯行洵
    堪認定，應依法論科。【按被告以外之人於審判外之言詞或
    書面陳述，除法律有規定者外，不得作為證據。被告以外之
    人於審判外之陳述，雖不符前四條之規定，而經當事人於審
    判程序同意作為證據，法院審酌該言詞陳述或書面陳述作成
    時之情況，認為適當者，亦得為證據。當事人、代理人或辯
    護人於法院調查證據時，知有第159條第1項不得為證據之情
    形，而未於言詞辯論終結前聲明異議者，視為有前項之同意
    ，刑事訴訟法第159條第1項、第159條之5分別定有明文。本
    件證人甲○○、丙○○、乙○○、林宗棋於警詢之證述，雖
    屬被告以外之人於審判外之言詞陳述，為傳聞證據，然上開
    警詢證述，經本院於審理時當庭直接提示而為合法之調查，
    被告亦未於言詞辯論終結前聲明異議，本院審酌該等言詞陳
    述係由證人甲○○、丙○○、乙○○、林宗棋於警詢之證述
    ，出於自由意識而陳述，並無非法取證之情況，依上開規定
    ，認上開證人甲○○、丙○○、乙○○、林宗棋於警詢時之
    證述，應得採為認定本件犯罪事實所憑之證據。】。
二、核被告所為，均係犯刑法第321第1項第二款之加重竊盜罪。
    被告所為前開3次加重竊盜罪之之犯行，犯意各別，行為互
    異，應予分論併罰。按刑法第62條所謂「發覺」，固非以有
    偵查犯罪職權之機關或人員確知其人犯罪無誤為必要，而於
    對其發生嫌疑時，即得謂為已發覺；但此項對犯人之嫌疑，
    仍須有確切之根據得為合理之可疑者，始足當之，若單純主
    觀上之懷疑，要不得謂已發生嫌疑（最高法院72年度臺上字
    第641號判例參照），本件有關被告所犯98年3月13日凌晨2
    時許、同年4月10日凌晨2時許，2次至金鴻基公司加重竊盜
    犯行，係被告於98年4月19日，在有偵查犯罪職權之機關或
    個人發覺其犯罪前，主動坦承有於上開時間、地點分別為加
    重竊盜之犯行而自首，且主動接受裁判，有被告之警詢筆錄
    在卷可按（見偵字第3618號偵查卷第6頁），足徵被告確係
    在警員未發現有確切之根據得為合理之懷疑前，即主動供述
    其上開加重竊盜犯行，被告係對於上開未發覺之罪自首而接
    受裁判爰依自首之規定，就其上開部分所犯各罪各減輕其刑
    。
三、原判決認被告罪證明確而予科刑，固非無見，惟查：按「中
    華民國94年2月2日修正公布之現行刑法第41條第2項，關於
    數罪併罰，數宣告刑均得易科罰金，而定應執行之刑逾6個
    月者，排除適用同條第1項得易科罰金之規定部分，與憲法
    第23條規定有違，並與本院釋字第366號解釋意旨不符，應
    自本解釋公布之日起失其效力。」，有98年6月19日司法院
    大法官會議釋字第662號解釋文可資參照；換言之，上開刑
    法第41條第2項之規定，自98年6月19日起即失其效力。原判
    決就被告3次竊盜犯行，分別諭知有期徒刑3月、3月及6月，
    並定應執行刑有期徒刑8月，已逾有期徒刑6月，依94年2月
    2日修正公布之現行刑法第41條第2項規定，原應排除適用同
    條第1項得易科罰金之規定。然因現行刑法第41條第2項之規
    定，業經上開大法官會議解釋宣告自98年6月19日起失其效
    力，則被告所犯數罪併罰之3罪，其宣告刑既均得易科罰金
    ，縱定應執行之刑逾6個月，仍應適用刑法第41條第1項得易
    科罰金之規定部分，始為妥適。檢察官上訴意旨亦指摘及此
    ，原判決既有上述可議之處，自無可維持，應由本院將原判
    決撤銷改判。爰審酌被告犯罪之動機、手段、目的、所生危
    害，犯後坦承犯行，態度良好等一切情狀，各量處如主文所
    示之刑，並定其應執行之刑，均並諭知科罰金之折算標準。
據上論斷，應依刑事訴訟法第369條第1項前段、第364條、第299
條第1項前段，刑法第321條第1項第2款、第62條、第51條第5款
、第41條第1項，判決如主文。
本案經檢察官戊○○到庭執行職務。
中    華    民    國    98    年    8     月    25    日
            刑事第七庭   審判長法  官 林  榮  龍
                               法  官 張  惠  立
                               法  官 江  錫  麟
以上正本證明與原本無異。
不得上訴。
                               書記官 鄧  智  惠
中    華    民    國    98    年    8     月    25    日
附錄本案論罪科刑法條：
刑法第321條：
  犯竊盜罪而有左列情形之一者，處6月以上、5年以下有期徒刑
  ：
  一、於夜間侵入住宅或有人居住之建築物、船艦或隱匿其內而
      犯之者。
  二、毀越門扇、牆垣或其他安全設備而犯之者。
  三、攜帶兇器而犯之者。
  四、結夥三人以上而犯之者。
  五、乘火災、水災或其他災害之際而犯之者。
  六、在車站或埠頭而犯之者。
  前項之未遂犯罰之。


司法院資訊處製作；財團法人民間司法改革基金會備份。
